臺灣臺中地方法院刑事判決
110年度原金訴字第4號
公  訴  人  臺灣臺中地方檢察署檢察官
被      告  魏君翰


選任辯護人  何國榮律師（法扶律師）
上列被告因詐欺等案件，經檢察官追加起訴（109年度偵字第255
08號），本院判決如下：
    主    文
魏君翰幫助犯洗錢防制法第十四條第一項之一般洗錢罪，處有期
徒刑肆月，併科罰金新臺幣參萬元，罰金如易服勞役，以新臺幣
壹仟元折算壹日。
    犯罪事實
一、魏君翰知悉金融帳戶係個人財產交易進行之表徵，擅自提供
    他人使用，足以使實際使用者隱匿其真實身分與他人進行交
    易，從而逃避追查，對於他人藉以實施詐欺取財、一般洗錢
    等行為有所助益，竟基於縱使他人利用其帳戶實施詐欺取財
    、一般洗錢等犯行亦不違反其本意之幫助犯意，於民國108
    年12月2日14時30分許，在臺中市○○區○○路0段000號「玉山
    商業銀行北屯分行」前，將其所申辦之合作金庫商業銀行帳
    號0000000000000000號（下稱本案帳戶）之存摺、提款卡及
    密碼交予鄧良州（所涉詐欺取財犯行，業經檢察官為緩起訴
    處分確定)，而容任鄧良州或他人使用本案帳戶。嗣真實姓
    名、年籍均不詳之人輾轉取得本案帳戶後，即意圖為自己不
    法所有，基於詐欺取財及一般洗錢之犯意，於108年12月13
    日13時50分許前某時許，撥打電話向阮明珍佯稱要邀約投資
    房地產云云，致阮明珍陷於錯誤，依該不詳之人指示，於如
    附表一「匯款時間」、「匯款地點」欄所示之時間、地點，
    匯款如附表一「匯款金額」欄所示之款項至本案帳戶內，其
    中如附表一編號1、2「匯款金額」欄所示之款項，旋即遭鄧
    良州分別於如附表二「提領時間」、「提領地點」欄所示之
    時間、地點，提領如「提領金額」欄所示之款項，以此輾轉
    利用本案帳戶提領詐得款項後再交予不詳之人予以隱匿之方
    式，製造金流斷點，從而隱匿上開詐欺特定犯罪所得之去向
    。
二、案經阮明珍訴由臺中市政府警察局霧峰分局報告臺灣臺中地
    方檢察署檢察官偵查起訴。　　
    理    由
壹、有罪部分：
一、證據能力：   
　　本判決以下引用被告魏君翰以外之人於審判外之陳述，檢察
    官、被告及辯護人均不爭執其證據能力，且迄至言詞辯論終
    結前亦未聲明異議，本院審酌上開陳述作成之情況並無違法
    不當之情形或證明力明顯過低之瑕疵，爰依刑事訴訟法第15
    9條之5第1項及第2項規定，認均得為證據。再本判決以下引
    用之非供述證據，檢察官、被告及辯護人均未表示排除前開
    證據之證據能力，本院審酌前開非供述證據並無證據證明係
    公務員違背法定程序所取得，亦無顯有不可信之情況與不得
    作為證據之情形，爰依刑事訴訟法第158條之4規定反面解釋
    、第159條之4規定，認均得為證據。
二、認定犯罪事實所憑之證據及理由：　　
㈠、上揭犯罪事實，業據被告於本院審理時坦承不諱（見本院卷
    第145頁），核與證人即同案被告鄧良州於偵訊、本院審理
    時（見偵卷第231至232頁、第237至242頁、本院卷第91至13
    8頁）、證人即告訴人阮明珍於警詢、偵訊時（見偵卷第69
    至72頁、第73至75頁、第223至228頁、第237至242頁）證述
    之內容相符，並有告訴人阮明珍手機來電顯示截圖（見偵卷
    第87至88頁）、反詐騙諮詢專線紀錄表金融機構聯防機制通
    報單、警示簡便格式表（見偵卷第77至80頁）、告訴人阮明
    珍匯款申請單、存款憑條、交易明細、郵局存摺影本、外匯
    匯出匯款申請書影本（見偵卷第83至86頁、第89至91頁）、
    本案帳戶歷史交易明細（見偵卷第101頁）、本案帳戶取款
    憑條（見偵卷第105頁、第109頁）、監視器錄影翻拍畫面（
    見偵卷第113至119頁）、被告與同案被告鄧良州微信對話紀
    錄翻拍截圖（見偵卷第129至138頁）、網路銀行交易明細截
    圖（見偵卷第139頁）、被告與同案被告鄧良州對話錄音譯
    文（見偵卷第151至175頁），足認被告之自白與事實相符，
    可信為真實。
㈡、辯護人固於本院審理時辯護稱：從案發後被告與鄧良州對話
    錄音譯文可知，被告一直都在質問鄧良州說：「你一開始都
    說是正常的」，代表一開始被告交付帳戶予鄧良州時，相信
    鄧良州不會將帳戶作為不法使用，被告主觀上應該沒有幫助
    詐欺取財的故意等語（見本院卷第147頁）。但查，金融帳
    戶係以經核實之個人身分資訊為基礎，且攸關個人之信用與
    權益，加以現今社會上置自身之金融帳戶不用，反刻意利用
    他人所提供者以供存提領與財產犯罪有關之款項，藉以逃避
    查緝等情形，亦經公眾媒體多所報導而廣為流傳，倘非本人
    或與本人具有相當信賴關係者，一般人實無任意將上開物品
    提供他人使用之理，此為一般人依通常社會生活認知所易於
    體察之常識，被告既已有相當年紀及社會經歷，當已具備上
    開常識，當知悉倘同案被告鄧良州向其徵求金融帳戶之存摺
    、提款卡及密碼，可能係為收受、提領詐欺取財等特定犯罪
    所得使用，且將款項提領、轉出後會產生遮斷資金流動軌跡
    以逃避國家追訴、處罰之效果；參以被告於警詢時稱：我與
    鄧良州約定，我提供本案帳戶給他使用，他每個月會給我新
    臺幣（下同）1萬3000元等語（見偵卷第41頁），於偵訊時
    稱：鄧良州說他每使用本案帳戶領一次錢，會給我1、2000
    元，如果款項比較大筆，則會給我2、3000元等語（見偵卷
    第227頁），依被告所述可知，被告僅單純提供本案帳戶之
    存摺、提款卡及密碼予同案被告鄧良州，無須付出任何勞力
    或心力，即可獲得上開報酬，顯然悖於常情，被告焉能未察
    覺有異？實則，被告於本院準備程序時供稱：我有跟鄧良州
    說帳戶不能拿去做違法的事情等語（見本院卷第45頁），可
    見被告因已懷疑同案被告鄧良州有可能會利用本案帳戶作為
    犯罪之工具，才會特別提醒其不可做違法的事情，堪認被告
    已預見同案被告鄧良州收取帳戶可能係供詐欺、洗錢使用，
    故被告逕將本案帳戶之存摺、提款卡及密碼提供同案被告鄧
    良州使用，以致自己無法完全了解、控管本案帳戶之使用方
    法及流向，其顯然具有幫助上開詐欺取財及一般洗錢犯行之
    不確定故意，甚為明確。辯護人上開辯護，無從採為對被告
    有利之認定。
㈢、綜上所述，被告前揭幫助詐欺取財、幫助一般洗錢等犯行堪
    以認定，應予依法論科。
三、論罪科刑：
㈠、被告於本院審理時自承其係將本案帳戶之存摺、提款卡及密
    碼交由同案被告鄧良州使用，且無法確保同案被告鄧良州會
    合法使用本案帳戶，顯見被告主觀上認識同案被告鄧良州或
    其轉交該存摺、提款卡及密碼之不詳他人可能將本案帳戶作
    為收受詐欺取財等特定犯罪所得使用，其等再行提領所詐得
    款項後會產生遮斷資金流動軌跡以逃避國家追訴、處罰之效
    果，被告仍基於幫助之犯意而提供帳戶，其所為自成立一般
    洗錢罪之幫助犯（最高法院108 年度台上大字第3101號裁定
    意旨參照）。是核被告所為，係犯刑法第30條第1 項前段、
    洗錢防制法第14條第1 項之幫助一般洗錢罪及刑法第30條第
    1 項前段、第339 條第1 項之幫助詐欺取財罪。
㈡、按刑法上之幫助犯，係指以幫助之意思，對於正犯資以助力
    ，而未參與實施犯罪之行為者而言（最高法院49年台上字第
    77號判例要旨參照）。又按刑法上所謂幫助他人犯罪，係指
    對他人決意實行之犯罪有認識，而基於幫助之意思，於他人
    犯罪實行之前或進行中施以助力，給予實行上之便利，使犯
    罪易於實行，而助成其結果發生者。是行為人對其幫助之行
    為與被幫助犯罪侵害法益之結果間有因果關係之認知，仍屬
    意為之，即得認有幫助犯罪之故意。從而，雖然被告確有從
    事構成犯罪要件以外之作為，而使犯罪順利完成，但如果控
    方無法舉出確實證據以證明其有和正犯之間，具有共同犯罪
    之意思聯絡者，仍祇能依罪疑唯輕原則，認屬幫助犯，而不
    能逕行課以共同正犯責任（最高法院102 年度台上字第1920
     號判決意旨參照）。經查，本案被告固有將本案帳戶之存
    摺、提款卡及密碼交予同案被告鄧良州，而容任他人使用本
    案帳戶，且由不詳之人持以作為詐欺取財告訴人之用等情，
    業如前述，可見被告上開行為，確實對於本案實施詐欺、洗
    錢犯罪之正犯行為給予助力，但尚難認被告提供本案帳戶係
    從事犯罪構成要件之行為。公訴意旨雖以同案被告鄧良州之
    供述、被告與同案被告鄧良州微信對話紀錄翻拍截圖等內容
    ，認被告係本案詐欺集團之車手頭，並指示同案被告鄧良州
    持本案帳戶存摺臨櫃提領詐欺款項，而應論以刑法第339條
    之4第1項第2款之加重詐欺取財罪及洗錢防制法第14條第1項
    之一般洗錢罪之正犯，惟查：
１、觀諸如附件所示被告與同案被告鄧良州微信對話紀錄（見偵
    卷第129至138頁），自108年12月13日至同年月23日止，被
    告與同案被告鄧良州共有透過微信通話21次，其中高達18通
    均是由同案被告鄧良州主動撥打予被告，甚至在被告未及時
    接聽時，同案被告鄧良州還會以連續撥打或傳送「快」、「
    欸」等語來催促被告趕緊接聽電話（如附件編號5、13），
    且同案被告鄧良州於如附表二編號1所示之108年12月13日15
    時37分許提領完詐欺款項後，僅相隔約1分鐘之時間，即於
    同日15時38分許撥打微信予被告（如附件編號10），足證於
    被告將本案帳戶交予同案被告鄧良州使用之過程中，大多都
    是由同案被告鄧良州密切且積極地聯繫被告。再者，若依公
    訴意旨所指，同案被告鄧良州僅係單純之車手，其所負擔之
    工作只是依照車手頭即被告之指令提領詐欺款項，則帳戶內
    之餘額對同案被告鄧良州而言，顯然不具任何意義，但同案
    被告鄧良州卻曾向被告表示：「幫我用網銀看一下餘額」（
    如附件編號22），實與詐欺集團常見車手與車手頭之分工方
    式相悖，則被告是否確為同案被告鄧良州之車手頭而指示其
    提領詐欺款項，實非無疑。
２、再者，案發後被告因本案帳戶遭警示，與同案被告鄧良州碰
    面商討該如何處理，經同案被告鄧良州向被告表示：「你就
    說你也是被騙」、「我現在教你的說，說之後就沒有事情了
    嘛」、「我現在就是在教你，你也是受害者，你說你是要辦
    貸款的」、「你的帳戶被騙走被別人使用」、「你只要一直
    強調你是受害者」、「警察要查，也查不到什麼啦」、「你
    就說你是貸款被人家騙的嘛」、「你先配合我們這樣說」、
    「我們現在教你讓你說到沒事情嘛」、「用不掉就看公司怎
    麼賠你嘛」、「你就照公司教的」、「我們也被大陸那邊搞
    丟了」、「如果後面還會有事情，你看法院判多少錢嘛，公
    司可以抓數目賠你」、「你出事情公司會幫你處理嘛」、「
    法院判下來也不是寫你詐欺啦，一定是說你也是被騙」、「
    我現在說一句實話，大家沒有輸贏的，你要咬你咬啊，你拿
    不到半毛錢，如果要關那是你的事情，公司會保我，因為是
    你不要跟我配合的」、「現在是教你，要教你看能不講到你
    沒事情，沒有罪」、「測試就是大陸那邊要跑10幾萬啦」、
    「臨時打給你，就是接到通知，大陸那邊突然匯測試的錢」
    、「大陸那邊突然要匯錢進來，我怎麼知道會匯錢進來」、
    「你看大陸那邊在變，我們也是要等大陸那邊的消息嘛」、
    「那是大陸那邊匯一條到你的帳戶，是他們洗的錢進來」、
    「臺灣公司就跟你說了，他們要替你處理，你就是配合就好
    」、「反正現在就已經教你了，你就是照這樣說，臺灣公司
    已經有承諾了，他會替你處理」等語，有被告與同案被告鄧
    良州對話錄音譯文（見偵卷第151至175頁）在卷可考，自上
    開對話內容可知，同案被告鄧良州不斷唆使被告向檢警謊稱
    是要辦理貸款而將本案帳戶交出，就可以騙過法院免去詐欺
    之刑責，甚至還提到「公司」、「大陸」、「臺灣公司」等
    依照經驗法則就是在指詐欺集團之用語，另外提到如果被告
    不與其配合，公司會保同案被告鄧良州，而被告則需獨自面
    對刑事訴追各節，俱見同案被告鄧良州才是實際上與詐欺集
    團核心成員聯繫、接洽之人，涉案程度較被告為深，顯非只
    是單純聽命被告提領詐欺贓款而已，是同案被告鄧良州於偵
    訊及本院審理時一再證稱是依照被告指示提款云云，並非實
    情，難認可採。
３、此外，依現存證據亦無法證明被告有與正犯之間，具有共同
    犯罪之意思聯絡者，揆諸前揭說明，應論以幫助犯。是公訴
    意旨認被告本案所為應以正犯論處，容有未洽，惟因幫助犯
    與共同正犯僅行為態樣有別，尚無變更起訴法條之必要（最
    高法院99年度台上字第5741號判決意旨參照）。
４、又依本案告訴人遭詐騙之被害情形，或可認為本案詐欺集團
    應有三人以上之共同正犯參與詐欺取財犯行，然依卷內事證
    ，並無積極證據足資證明被告對於詐欺成員究竟由幾人組成
    有所預見，依罪證有疑利歸被告之原則，應尚無從遽認被告
    提供本案帳戶之行為，其主觀上係基於幫助三人以上共同加
    重詐欺取財之犯意，而為幫助加重詐欺取財犯行，是公訴意
    旨認被告應以刑法第339 條之4 第1項第2 款之三人以上共
    同犯詐欺取財罪論處，亦有未洽，然因起訴之基本社會事實
    同一，爰依法變更起訴法條。
㈢、被告以一提供帳戶行為同時觸犯上開各罪，為想像競合犯，
    應依刑法第55條前段規定，從一重論以幫助一般洗錢罪。被
    告為幫助犯，應依刑法第30條第2 項規定，按正犯之刑減輕
    之。另被告於本院審理時自白上開犯行，應依洗錢防制法第
    16條第2 項規定減輕其刑，並依法遞減輕之。
㈣、爰審酌被告提供本案帳戶供不詳他人使用，造成告訴人受騙
    而損失上開財物，被告之幫助行為助長社會詐欺取財及洗錢
    風氣，使國家對於詐欺犯罪行為人追訴與處罰困難，應予非
    難，另斟酌被告犯後終能坦承犯行，然尚未與告訴人達成調
    解並予以賠償，參以被告之素行，其於本院準備程序時自述
    所受教育反映之智識程度、就業情形、家庭經濟及生活狀況
    等一切情狀（見本院卷第145頁），量處如主文所示之刑，
    並諭知罰金如易服勞役之折算標準，以資懲儆。
四、不予沒收之說明：　　
　　被告固將本案帳戶之存摺、提款卡交付同案被告鄧良州供犯
    罪所用，惟本院審酌上開物品並未扣案，且屬得申請補發之
    物，倘予沒收或追徵，對沒收制度欲達成或附隨之社會防衛
    並無何助益，欠缺刑法上重要性，爰依刑法第38條之2 第2 
    項規定，不予宣告沒收或追徵。又依卷存事證，尚不足證明
    被告有何收取本案犯行對價而有犯罪所得之情形，爰不另宣
    告沒收，附此敘明。
貳、不另為無罪諭知部分：　　
一、公訴意旨另以：被告於108年不詳時間，基於參與犯罪組織
    之犯意，加入包含綽號「小天」等人所組織之三人以上，以
    實施詐術為手段，具有持續性或牟利性之有結構性組織，擔
    任集團內負責提領贓款之車手頭，指揮提款車手前往不特定
    地點領取贓款，因認被告涉犯組織犯罪防制條例第3條第1項
    後段之參與犯罪組織罪嫌等語。
二、按犯罪事實應依證據認定之，無證據不得認定犯罪事實，又
    不能證明被告犯罪者，應諭知無罪之判決，刑事訴訟法第15
    4 條第2 項及第301 條第1 項分別定有明文。其次，刑事訴
    訟法上所謂認定犯罪事實之證據，係指足以認定被告確有犯
    罪行為之積極證據而言；如未能發現相當證據或證據不足以
    證明，自不能以推測或擬制之方法，以為裁判基礎（最高法
    院29年上字第3105號、40年台上字第86號判決意旨參照）。
    再者，檢察官就被告犯罪事實，應負舉證責任，並指出證明
    之方法，刑事訴訟法第161 條第1 項定有明文。因此，檢察
    官對於起訴之犯罪事實，應負提出證據及說服之實質舉證責
    任。倘其所提出之證據，不足為被告有罪之積極證明，或其
    指出證明之方法，無從說服法院以形成被告有罪之心證，基
    於無罪推定之原則，自應為被告無罪判決之諭知（最高法院
    92年台上字第128 號判決意旨參照）。
三、按組織犯罪防制條例第2 條規定：「本條例所稱犯罪組織，
    指三人以上，以實施強暴、脅迫、詐術、恐嚇為手段或最重
    本刑逾五年有期徒刑之刑之罪，所組成具有持續性或牟利性
    之有結構性組織。前項有結構性組織，指非為立即實施犯罪
    而隨意組成，不以具有名稱、規約、儀式、固定處所、成員
    持續參與或分工明確為必要。」另該條例第3 條第1 項後段
    所稱「參與犯罪組織」，則係指行為人加入以實施特定犯罪
    為目的所組成之有結構性組織，並成為該組織成員而言。且
    既曰參與，自須行為人主觀上有成為該組織成員之認識與意
    欲，客觀上並有受他人邀約等方式而加入之行為，始足當之
    。倘欠缺加入成為組織成員之認識與意欲，僅單純與該組織
    成員共同實行犯罪或提供部分助力，則至多祇能依其所參與
    實行或提供助力之罪名，論以共同正犯或幫助犯，要無評價
    為參與犯罪組織之餘地（最高法院110 年度台上字第1670號
    判決意旨可參）。
四、被告本案提供帳戶僅為他人詐欺取財犯行提供助力，有如前
    述，且依本案告訴人遭詐騙之被害情形，或可認為本案詐欺
    集團應有三人以上之共同正犯參與詐欺取財及洗錢犯行，然
    依卷內事證，並無積極證據足資證明被告對於詐欺成員究竟
    由幾人組成、是否為有結構性之組織有所預見，依罪證有疑
    利歸被告之原則，應尚無從遽認被告提供帳戶之行為即有參
    與犯罪組織之主觀犯意及客觀犯行。是以，公訴意旨認被告
    涉嫌參與犯罪組織犯行所憑之證據，尚未達於通常一般之人
    均不致有所懷疑，而得確信其為真實之程度，尚有合理懷疑
    存在，本院無從形成被告確有此部分犯行之確切心證，此部
    分本應為無罪之諭知，惟此部分倘成立犯罪，與被告上開所
    示之幫助詐欺取財、幫助洗錢犯行，有想像競合之裁判上一
    罪關係，爰不另為無罪之諭知。
據上論斷，應依刑事訴訟法第299 條第1 項前段、第300條，洗
錢防制法第2 條第2 款、第14條第1 項、第16條第2 項，刑法第
11條前段、第30條1 項、第2 項、第339條第1 項、第55條、第4
2條第3 項，判決如主文。
本案經檢察官張良旭提起公訴，檢察官羅秀蓮到庭執行職務。
中    華    民    國   110    年    11    月    17    日
                  刑事第三庭  審判長法  官  劉麗瑛
                                    法  官  蔡宗儒
                                    法  官  簡志宇
以上正本證明與原本無異。　　
如不服本判決應於收受判決後20日內向本院提出上訴書狀，並應
敘述具體理由。其未敘述上訴理由者，應於上訴期間屆滿後20日
內向本院補提理由書（均須按他造當事人之人數附繕本）「切勿
逕送上級法院」。
告訴人或被害人如不服判決，應備理由具狀向檢察官請求上訴，
上訴期間之計算，以檢察官收受判決正本之日起算。
　                                  書記官  林勝彥
中　　華　　民　　國　　110 　年　　11　　月　　17　　日
附錄本案論罪科刑法條：
◎中華民國刑法第30條第1項前段
幫助他人實行犯罪行為者，為幫助犯。雖他人不知幫助之情者，
亦同。
◎中華民國刑法第339條第1項
意圖為自己或第三人不法之所有，以詐術使人將本人或第三人之
物交付者，處 5 年以下有期徒刑、拘役或科或併科 50 萬元以
下罰金。
洗錢防制法第14條第1項
有第二條各款所列洗錢行為者，處 7 年以下有期徒刑，併科新
臺幣 5 百萬元以下罰金。

附表一：
（時間：民國；金額：新臺幣）
編號 匯款時間 匯款地點 匯款金額 1 108年12月13日13時50分許 合作金庫商業銀行桃園分行 25萬元 2 108年12月23日15時32分許 合作金庫商業銀行東桃園分行 5萬元 3 108年12月29日7時47分許 桃園市○○區○○街000號ATM 3萬元 4 108年12月31日14時19分許 合作金庫商業銀行東桃園分行 7萬元 

附表二：
（時間：民國；金額：新臺幣）
編號 匯款時間 匯款地點 匯款金額 1 108年12月13日15時37分許 合作金庫商業銀行永安分行 23萬元 2 108年12月24日14時59分許 合作金庫商業銀行中興分行 30萬元 


附件：
編號 對話時間（民國） 對話內容 1 108年12月13日13時57分許 通話時間1分52秒許（由鄧良州撥打予魏君翰） 2 108年12月13日14時3分許 通話時間31秒許（由鄧良州撥打予魏君翰）   通話時間21秒許（由魏君翰撥打予鄧良州）   魏君翰：12/13下午14：07之前都還沒有打錢進去過？   魏君翰：2019 12/13 14：07之前 3 108年12月13日14時10分許 通話時間45秒許（由鄧良州撥打予魏君翰） 4 108年12月13日14時17分許 忙線未接聽（由鄧良州撥打予魏君翰）   通話時間50秒許（由魏君翰撥打予鄧良州） 5 108年12月13日14時25分許 對方已取消通話（由鄧良州撥打予魏君翰）   鄧良州：快   通話時間2分59秒許（由鄧良州撥打予魏君翰） 6 108年12月13日14時32分許 通話時間3分8秒許（由鄧良州撥打予魏君翰）   對方忙線中（由魏君翰撥打予鄧良州） 7 108年12月13日14時35分許 魏君翰：你去刻我的印章   鄧良州：然後？   通話時間1分39秒許（由鄧良州撥打予魏君翰）   魏君翰：22萬？ 8 108年12月13日14時41分許 通話時間54秒許（由魏君翰撥打予鄧良州） 9 108年12月13日14時53分許 通話時間3分許（由鄧良州撥打予魏君翰）   通話時間3分11秒許（由鄧良州撥打予魏君翰） 10 108年12月13日15時38分許 通話時間31秒許（由鄧良州撥打予魏君翰） 11 108年12月14日0時12分許 魏君翰：這兩次是3000＋3000？ 12 108年12月14日14時26分許 通話時間1分1秒許（由鄧良州撥打予魏君翰） 13 108年12月16日10時14分許 對方已取消通話（由鄧良州撥打予魏君翰）   忙線未接聽（由鄧良州撥打予魏君翰）   鄧良州：欸 14 108年12月16日10時15分許 通話時間28秒許（由鄧良州撥打予魏君翰）   鄧良州：5221 15 108年12月16日16時許 通話時間36秒許（由鄧良州撥打予魏君翰）   對方忙線中（由魏君翰撥打予鄧良州）   通話時間1時10秒許（由鄧良州撥打予魏君翰） 16 108年12月16日16時5分許 魏君翰傳送網路銀行交易明細截圖（見偵卷第139頁） 17 108年12月17日15時12分許 通話時間31秒許（由鄧良州撥打予魏君翰） 18 108年12月17日15時18分許 魏君翰：剩3500   鄧良州：好   魏君翰：一條3000？   鄧良州：什麼？   魏君翰：傭金 19 108年12月17日15時31分許 通話時間11分5秒許（由鄧良州撥打予魏君翰） 20 108年12月19日14時34分許 通話時間17秒許（由鄧良州撥打予魏君翰） 21 108年12月19日14時36分許 魏君翰：3w   通話時間18秒許（由鄧良州撥打予魏君翰） 22 108年12月23日20時7分許 鄧良州：幫我用網銀看一下餘額   魏君翰：53503 23 108年12月23日23時10分許 魏君翰：老鄧你家豪哥那的帳，要去補一補，那兩姐妹的還有 24 108年12月23日23時59分許 通話時間16秒許（由鄧良州撥打予魏君翰）   魏君翰傳送其身分證正反面照片   取消通話（由魏君翰撥打予鄧良州）   通話時間28秒許（由魏君翰撥打予鄧良州） 25 109年1月9日17時18分許 魏君翰：戶頭死了   鄧良州：？   魏君翰：警示